臺灣士林地方法院交通事件裁定　　　　100年度交聲字第361號
原處分機關　臺北市交通事件裁決所
異　議　人
即受處分人　劉振宇
上列異議人即受處分人因違反道路交通管理處罰條例事件，對於
臺北市交通裁決所中華民國100 年3 月8 日北市裁罰字第裁22-A
EZ010667號裁決書所為之處分，聲明異議，本院裁定如下：
    主  文
異議駁回。
    理  由
一、原處分意旨略謂：異議人即受處分人劉振宇所有車牌號碼G4
    -218號營業小客車，於民國100 年1 月5 日中午12時14分（
    裁決書誤載為12時8 分）許，在臺北市○○區○○街2 段與
    石牌路1 段路口，因汽車占用機車停等區，由民眾拍照採證
    檢舉，經警製單逕行舉發後，原處分機關認異議人有「不遵
    守道路交通標線指示」之違規事實，乃依道路交通管理處罰
    條例第60條第2 項第3 款，裁處罰鍰新臺幣（下同）900 元
    等語。
二、聲明異議意旨則略以：依民眾檢舉照片，並無法明確看出伊
    將車輛停在機車停等區，而檢舉照片未顯示日期、時間，亦
    與舉發要件不符，且非檢舉民眾稱某月某日，即係某月某日
    所拍攝，伊如何相信係1 月5 日12時8 分所拍攝，請予證明
    云云。
三、按對於違反道路交通管理處罰條例之行為者，民眾得敘明違
    規事實或檢具違規證據資料，向公路主管或警察機關檢舉，
    經查證屬實者，應即舉發，該條例第7 條之1 定有明文。又
    違反上開條例之行為，民眾得以言詞或其他方式，向公路主
    管或警察機關敘明下列事項，檢舉違反道路交通管理事件：
    一、檢舉人姓名、住址及電話號碼或其他連絡方法；二、違
    規行為發生地點、日期、時間及違規事實內容；三、違規車
    輛牌照號碼、車型或足以辨識車輛之特徵。但檢舉對象為未
    懸掛號牌之車輛、行人或道路障礙者，得提供違規人姓名或
    商號名稱、住址等。前項檢舉，如有違規證據資料，並請檢
    具；再檢舉違規證據係以科學儀器取得，足資認定違規事實
    者，得逕行舉發之，違反道路交通管理事件統一裁罰基準及
    處理細則第20條、第22條第2 項亦分有明文。次按機器腳踏
    車停等區線，用以指示汽缸總排氣量未滿550 立方公分之機
    器腳踏車駕駛人於紅燈亮時行駛停等之範圍，其他車種不得
    在停等區○○○○道路交通標誌標線號誌設置規則第174 條
    之2 第1 項前段並有明文，而依道路交通管理處罰條例第60
    條第2 項第3 款之規定，汽車駕駛人，駕駛汽車有不遵守道
    路交通標誌、標線、號誌之指示情形，而於第二章（汽車）
    各條無處罰之規定者，處900 元以上1,800 元以下罰鍰。
四、經查：
  (一)本件原係民眾以數位相機拍照採證，檢舉異議人有交通違規
    之情形，經警製單逕行舉發後，由原處分機關裁罰如上乙節
    ，為異議人所不爭執（見本院卷第4 頁），並有卷附採證照
    片、舉發通知單、裁決書、送達證書及臺北市政府警察局北
    投分局100 年4 月25日北市警投分交字第10030849300 號函
    檢送受理民眾檢舉交通違規案件資料明細表（見本院卷第5
    至7 、16頁）可按。而該檢舉民眾所檢具作為違規證據資料
    之採證照片，其上固未顯示日期、時間，惟觀諸其所提出之
    檢舉資料明細表（見本院卷第16頁），已經記載敘明「檢舉
    人姓名」、「通訊地址」、「連絡電話」、「E-Mail」、「
    檢舉日期」等基本資料，及「牌照號碼」、「違規發生地點
    」、「日期」、「時間」、「違規事實內容」等具體之違規
    事實內容，核與前揭規定檢舉應敘明事項之形式要件相符。
    又該民眾所提出檢舉違規之採證照片，既係以數位相機所拍
    攝，自屬以科學儀器取得之檢舉違規證據，則警察機關依上
    規定逕行舉發，亦有所據。是本件檢舉及舉發之程序，自無
    不合，異議人所辯：不符舉發要件云云，即非可採。
  (二)前揭舉發違規地點路口車道所繪設之箭頭前確實設有機車停
    等區乙情，業經臺北市交通管制工程處以100 年6 月21日北
    市交工程字第10031851300 號函覆明確（見本院卷第29頁）
    ，並有該函檢附現場照片及GIS 路口示意圖（見本院卷第30
    、31頁）在卷可稽，而依本件採證照片（見本院卷第5 頁）
    內容，明顯可見異議人車輛跨停在該箭頭前之機車停等區白
    色邊線上，其前半車身確實占用該機車停等區，已足資認定
    異議人之違規事實無訛，其辯稱：無法明確看出車輛停在機
    車停等區云云，自無足取。再本院依職權調取本件檢舉採證
    照片之電磁紀錄檔後，經以電腦設備勘驗讀取該相片資訊結
    果，乃略以：維度：2048×1536、垂直解析度：72dpi 、位
    元深度：24、設備廠牌：Sony Ericsson 、相機型號：K850
    i 、建立軟體：R1FA035 prg00000000_TAIWAN_S、色彩呈現
    ：sRGB、焦距：5mm 、焦距比較：F/2.8 、曝光時間：1/20
    0 秒、ISO 速度：ISO-64、計量模式：中央測光平均值、光
    源：不明、曝光補償：0 步、拍照日期：2011/1/5下午12：
    14等情，有卷附勘驗筆錄及電腦螢幕列印資料2 紙（見本院
    卷第25至27頁）可稽，足徵該照片拍攝之時間確係在100 年
    1 月5 日中午12時14分許至明，雖檢舉資料及裁決書均記載
    為當日「12時8 分」，惟此或係時間誤差或係筆誤，尚無礙
    於異議人有上開違規事實之認定，爰予更正，異議人就此既
    有爭執，應併敘明。
五、綜上所述，異議人違規事證明確，原處分機關依上規定裁罰
    ，核無違誤。本件聲明異議為無理由，應予駁回。
據上論斷，應依道路交通管理處罰條例第87條第2 項，道路交通
事件處理辦法第18條，裁定如主文。
中    華    民    國   100    年    6     月    30    日
                        交通法庭法  官  李冠宜
以上正本證明與原本無異。
如不服本裁定應於送達後 5日內向本院提出抗告狀。
                                書記官  劉欣怡
中    華    民    國   100    年    6     月    30    日